【裁判字號】    97,訴,740
【裁判日期】    970804
【裁判案由】    違反毒品危害防制條例
【裁判全文】
臺灣雲林地方法院刑事判決               97年度訴字第740號
公  訴  人  臺灣雲林地方法院檢察署檢察官
被      告  甲○○
                    （現另案於臺灣雲林第二監獄執行中）
上列被告因違反毒品危害防制條例案件，經檢察官提起公訴（97
年度毒偵字第1064號），本院改依簡式審判程序，判決如下：
    主  文
甲○○施用第一級毒品，累犯，處有期徒刑捌月；又施用第二級
毒品，累犯，處有期徒刑柒月。應執行有期徒刑拾月。
    理  由
一、甲○○前因施用毒品案件，經執行觀察、勒戒後，因無繼續
    施用毒品之傾向，於民國92年9 月5 日釋放，並由臺灣桃園
    地方法院檢察署檢察官以92年度毒偵字第2472號為不起訴處
    分確定。又因施用第一、二級毒品案件，經臺灣桃園地方法
    院（以下簡稱：桃園地院）以93年度訴字第1893號分別判處
    有期徒刑6 月、3 月，應執行有期徒刑8 月確定，於94年11
    月30日縮刑期滿執行完畢。詎仍不知悔改，於觀察、勒戒執
    行釋放後5 年內，復分別基於施用第一級毒品海洛因、第二
    級毒品甲基安非他命之犯意，於97年4 月22日中午12時許，
    在其雲林縣口湖鄉○○村○○路96號住處，以毒品海洛因摻
    水置於針筒注射血管之方式，施用第一級毒品海洛因1 次；
    另以毒品甲基安非他命置於玻璃球，用火燒烤後吸食煙霧之
    方式，施用第二級毒品甲基安非他命1 次。嗣於同月24日上
    午8 時30分許，在雲林縣口湖鄉○○村○○路25號前，因涉
    竊盜罪嫌為警查獲（竊盜另案偵辦），警方得其同意採集尿
    液送驗，同時檢出毒品嗎啡及甲基安非他命之陽性反應，而
    悉上情。
二、案經雲林縣警察局北港分局報告臺灣雲林地方法院檢察署檢
    察官偵查起訴。
    理  由
壹、程序部分：
    按被告甲○○所犯之本案犯罪，係死刑、無期徒刑、最輕本
    刑為3 年以上有期徒刑以外之罪。其於準備程序就上開被訴
    事實為有罪之陳述，經受命法官告知簡式審判程序之旨，並
    聽取其與公訴人之意見後，本院認無不得或不宜改依簡式審
    判程序進行之情事。爰依刑事訴訟法第273 條之1 第1 項、
    第284 條之1 規定，裁定由受命法官獨任進行簡式審判程序
    ，先予敘明。
貳、實體部分：
一、訊據被告甲○○對於上開事實均坦承不諱；並有對被告所採
    集之尿液，送篩檢後，結果呈現嗎啡及甲基安非他命之陽性
    反應，此有雲林縣警察局北港分局查獲煙毒、麻管嫌犯尿液
    送檢真實姓名對照表，及台灣檢驗科技股份有限公司97年5
    月8 日報告編號KＺ000000000000號濫用藥物尿液檢驗報告各
    1 紙在卷可憑。足認被告自白與事實相符，應可採信。
二、查被告前因施用毒品案件，經執行觀察、勒戒後，因無繼續
    施用毒品之傾向，於92年9 月5 日釋放，並由臺灣桃園地方
    法院檢察署檢察官以92年度毒偵字第2472號為不起訴處分確
    定等節，有臺灣高等法院被告前案紀錄表1 份在卷可按。是
    被告本案所為，合於毒品危害防制條例第23條第2 項所定於
    觀察、勒戒執行釋放後，5 年內再犯施用第一、二級毒品罪
    者應予追訴之要件。故此，本案事證明確，被告犯行均堪以
    認定。
三、按海洛因及甲基安非他命，分別為毒品危害防制條例第2 條
    第2 項第1 、2 款所明定之第一、二級毒品，均不得非法施
    用。核被告甲○○所為，係分別犯毒品危害防制條例第10條
    第1 項之施用第一級毒品罪，及同條例第10條第2 項之施用
    第二級毒品罪。其為施用第一、二級毒品而持有海洛因、甲
    基安非他命之低度行為，已為其施用之高度行為所吸收，均
    不另論罪。再被告所犯上開二罪間，犯意各別、行為互殊，
    應予分論併罰。又被告前因施用第一、二級毒品案件，經桃
    園地院以93年度訴字第1893號分別判處有期徒刑6 月、3 月
    ，應執行有期徒刑8 月確定，於94年11月30日縮刑期滿執行
    完畢一節，有上揭臺灣高等法院被告前案紀錄表在卷可按。
    被告於上開徒刑執行完畢後，5 年以內故意再犯本件有期徒
    刑以上之罪，為累犯，各應依刑法第47條第1 項規定，加重
    其刑。
四、又按施用毒品行為之本質為藥物濫用、物質依賴，自殘性明
    顯，侵害性卻隱晦。基於施用毒品此一特性，毒品危害防制
    條例第10條第1 、2 項之刑罰，就須與同條例第20條之保安
    處分比擬觀察，而不應與一般犯罪之刑罰等量齊觀。因此，
    對被告施以相當期間之徒刑，藉以隔離毒品、戒除依賴即可
    ，過度監禁之結果，徒然虛擲被告生命，並有浪費國家稅收
    之虞。爰審酌被告除上述累犯前科外，尚另因施用第一級毒
    品案件，甫由本院於97年3 月31日以97年度訴字第192 號判
    處有期徒刑8 月確定，有上揭臺灣高等法院被告前案紀錄表
    在卷可參，素行不佳；被告曾因施用毒品案件，經執行觀察
    、勒戒，且如上所述，最近甫因施用第一級毒品案件，經判
    處徒刑確定，卻又再犯，顯見其毒癮程度嚴重，亦未能悔改
    並記取教訓；惟念及施用毒品犯罪之本質，為戕害自我身心
    健康之行為，尚未嚴重破壞社會秩序或侵害他人權益；且被
    告於犯後坦承犯行，態度良好等被告之品行、犯罪之動機、
    目的、手段、所生危害及犯後態度等一切情狀，分別量處如
    主文所示之刑，並定如主文所示之應執行刑。
據上論斷，應依刑事訴訟法第273 條之1 第1 項、第284 條之1
、第299 條第1 項前段，毒品危害防制條例第10條第1 項、第2
項，刑法第11條前段、第47條第1 項、第51條第5 款，判決如主
文。
本案經檢察官蕭如娟到庭執行職務。
中    華    民    國    97    年    8     月    4     日
                  刑事第三庭    法  官  陳銘壎
以上正本證明與原本無異。
如不服本判決，應於判決收受後10日內，向本院提出上訴狀（須
附繕本）。
                                書記官  鍾宜津
中    華    民    國    97    年    8     月    4     日
附錄本案論罪科刑法條全文：
毒品危害防制條例第10條
施用第一級毒品者，處6 月以上5 年以下有期徒刑。
施用第二級毒品者，處3 年以下有期徒刑。


司法院資訊處製作；財團法人民間司法改革基金會備份。
